臺灣新北地方法院民事裁定
110年度消債清字第257號
聲  請  人  任淑芳
代  理  人  黃慧敏律師
相  對  人  台北富邦商業銀行股份有限公司

法定代理人  程耀輝
相  對  人  國泰世華商業銀行股份有限公司

法定代理人  郭明鑑
相  對  人  花旗（台灣）商業銀行股份有限公司


法定代理人  莫兆鴻
相  對  人  遠東國際商業銀行股份有限公司


法定代理人  侯金英
相  對  人  玉山商業銀行股份有限公司

法定代理人  黃男洲
相  對  人  台新國際商業銀行股份有限公司

法定代理人  尚瑞強
相  對  人  台灣金聯資產管理股份有限公司

法定代理人  施俊吉
相  對  人  長鑫資產管理股份有限公司

法定代理人  潘代鼎
相  對  人  萬榮行銷股份有限公司

法定代理人  呂豫文
相  對  人  元大國際資產管理股份有限公司
                    設臺北市○○區○○○路○段000號00樓  之0
法定代理人  宋耀明
相  對  人  滙誠第一資產管理股份有限公司

法定代理人  莊仲沼
相  對  人  良京實業股份有限公司

法定代理人  平川秀一郎

上列當事人依消費者債務清理條例聲請清算，本院裁定如下：
    主  文
聲請人任淑芳自中華民國一一一年四月十一日上午十時起開始清
算程序，並同時終止清算程序。
    理  由
一、按債務人不能清償債務或有不能清償之虞者，得依消費者債
    務清理條例所定更生或清算程序，清理其債務。債務人於法
    院裁定開始更生程序或許可和解或宣告破產前，得向法院聲
    請清算。法院開始清算程序之裁定，應載明其年、月、日、
    時，並即時發生效力。債務人之財產不敷清償清算程序之費
    用時，法院應裁定開始清算程序，並同時終止清算程序。消
    費者債務清理條例（下稱消債條例）第3 條、第80條前段、
    第83條第1 項、第85條第1 項定有明文。
二、本件聲請意旨略以：伊名下有壽險保單價值新臺幣（下同）
    6,035 元，依前置調解程序中最大債權人提出之債權明細表
    所載，債務總金額達6,845,036 元，有不能清償債務情事或
    不能清償之虞，消費者債務清理條例施行後，經向住、居所
    地之法院聲請債務清理之調解，惟因故調解不成立，聲請人
    既經前置調解不成立，未經法院裁定開始更生程序或許可和
    解或宣告破產在案，依法自得聲請清算程序，懇請裁定開始
    清算等語。
三、經查：
  ㈠聲請人於消費者債務清理條例施行後，曾向住、居所地之法
    院聲請調解不成立，經職權調取本院110 年度司消債調字第
    621 號卷宗核閱屬實。是以，聲請人既經前置調解不成立，
    復未經法院裁定開始更生程序或許可和解或宣告破產，則聲
    請人所為本件清算聲請可否准許，所應審究者即為聲請人現
    況是否確實具有「不能清償債務或有不能清償之虞」之情事
    而定。
　㈡查聲請人聲請清算程序，主張伊名下有保單價值6,035 元，
    目前任職於「甜甜早餐店」負責飲料台，每小時薪資165元
    ，每日工作4 小時（早上5 點半到9 點半），每月至多可工
    作26天，由此計算每月薪資約17,000元，因為我父母生病，
    我需要照顧他們，所以沒有辦法另覓工作以增加收入等情，
    雖無相關任職證明或薪資文件可證，但聲請人既已具體釋明
    工作所得之計算方式及依據，並提出收入切結書為佐，
　　且衡酌其所述工作所得數額與通常從事類似工作之薪資相當
    ，應為可採；另聲請人表示以新北市民最低生活費1.2 倍 
    即18,600元，計算其每月生活必要支出，核與消債條例第64
    之2 條所定債務人必要生活費用數額相當，未逾一般人生活
    開銷之程度，應為可採。準此，本院衡酌聲請人名下並無恆
    產，依其工作情形、收支狀況被請求清償之債務總額等情狀
    ，認聲請人客觀上應可預見係處於通常且繼續不能清償之狀
    態，自合於「不能清償債務或有不能清償之虞」之要件。
  ㈢從而，聲請人聲請本件清算程序，主張有不能清償債務情事
    或不能清償之虞，堪足採信。
四、據上論結，本件聲請人聲請清算程序，於衡酌其經濟狀況後
    ，符合有不能清償債務之情事，復查無消債條例第6 條第3 
    項、第8 條或第82條第2 項所定應駁回清算聲請之事由存在
    ，自應予准許；再參酌卷內聲請人之財產及收入狀況說明書
    、全國財產稅總歸戶財產查詢清單、富邦人壽保單價值金明
    細等，考量清算亦需清算程序費用，進行清算程序非有利於
    債權人及債務人，爰依首開條文規定，裁定開始清算程序，
    並同時終止清算程序，裁定如主文。
中　　華　　民　　國　　111 　年　  4     月　  11    日
                  民事第六庭  法  官  宋家瑋
上為正本係照原本作成。
開始清算程序之裁定不得抗告，如不服同時終止清算程序之裁定
，應於裁定送達後10日內，以書狀向本院提出抗告，並繳納抗告
費新臺幣1,000元。
本裁定已於111年4月11日時公告。
中　　華　　民　　國　　111　 年　　4     月　　11　 日
                              書記官  洪愷翎